臺灣屏東地方法院刑事判決　　　　　　　 93年度易字第736號
公　訴　人　臺灣屏東地方法院檢察署檢察官
被　　　告　乙○○
上列被告因竊盜案件，經檢察官提起公訴（93年度偵字第5110號
），本院判決如下：
    主  文
乙○○共同連續攜帶兇器竊盜，累犯，處有期徒刑壹年。扣案之
螺絲起子壹支及手套壹雙均沒收。
    事  實
一、乙○○前曾於民國89年間因偽造文書案件，經本院以89年度
    潮簡字第543 號判決判處有期徒刑4 月確定，甫於90年9 月
    27日執行完畢。詎其猶不知悔改，竟與戊○○（業據本院判
    決確定）共同意圖為自己不法之所有，並基於攜帶兇器竊盜
    之概括犯意聯絡，於附表所示之時間，由戊○○騎乘車牌號
    碼PLQ-770 號重型機車搭載乙○○，並攜帶戊○○所有客觀
    上具有危險性，足以危害人之生命、身體安全，可供兇器使
    用之螺絲起子1 支，至附表所示之地點，戊○○即手戴其所
    有之棉質手套持兇器螺絲起子，以附表所示之方式，連續竊
    取如附表所示之財物，乙○○則在旁為戊○○把風接應，得
    手後，即瓜分竊得財物，供己花用。嗣經警於93年10月10日
    19時35分許，在屏東縣枋山鄉○○村○○路60之1 號查獲戊
    ○○，並扣得戊○○所有之螺絲起子1 支、手套1 雙，再循
    線查獲乙○○，始查知上情。
二、案經屏東縣警察局恆春分局報請臺灣屏東地方法院檢察署檢
    察官偵查起訴。
     理  由
一、訊據被告乙○○固坦承於附表所示之時間與戊○○前往附表
    所示之地點，戊○○並曾給伊金錢之事實，惟矢口否認有為
    加重竊盜犯行，辯稱：伊當時與戊○○去玩，伊不知道戊○
    ○下手行竊云云。經查：
  (一)按被告以外之人於警詢中之陳述，雖屬刑事訴訟法第159 條
    所稱之「審判外之陳述」，然被害人丙○○、丁○○、甲○
    ○、證人蔡宗翰於警詢中之指述及證述，此等證據方法經公
    訴人提出後，經本院於準備程序時詢問被告就此項證據方法
    之證據能力之意見，被告乙○○答以無意見，且至言詞辯論
    終結前未聲明異議，經本院審酌該陳述作成之情況，認該陳
    述符合刑事訴訟法第159 條之5 之規定，自得作為證據，合
    先敘明。
  (二)證人即同案被告戊○○於本院審理時業已坦承犯行，並結證
    稱：93年9 月12日乙○○和伊騎機車去，由伊去偷，乙○○
    有分到錢，當天偷到2 件，乙○○都有去，本來他不知道要
    去偷東西，渠等是去玩，看到車內有皮包，伊就貪心要去偷
    ，乙○○在旁邊看，乙○○看到伊偷到錢就叫伊分他，第一
    件乙○○縱然不知道，第二件他也知道，乙○○有在場看到
    伊下手破壞車窗，螺絲起子是從機車置物箱內拿出的，乙○
    ○有看到伊拿出螺絲起子，他都沒有講什麼話，伊是先去上
    廁所看到車子停在那邊，再回來機車上拿螺絲起子偷東西，
    該2 台車停放在一起，伊是連續做的，乙○○都有分到錢，
    有一次分到新臺幣（下同）20,000多元，有一次分到2,000
    多元，因為那天偷到2 個皮包，伊就分2 次給乙○○，93年
    10 月1日有與乙○○在一起，伊確實有偷那件，乙○○當天
    跟伊一起去，他知道伊要去偷，乙○○有看到伊拿螺絲起子
    ，那次分到3,000 元，渠等對分，起訴書附表1 編號2 、3
    、7 ，就是伊與乙○○共犯的，都是渠等一起做的，起訴書
    附表所載時地均正確等語（見本院卷第85頁至第88頁），核
    與被害人丙○○（見警卷第59頁）、丁○○（見警卷第61頁
    、第75頁）、甲○○（見警卷第67頁）、證人蔡宗翰（見警
    卷第72頁）於警詢時指述及證述之情均大致相符，堪認證人
    戊○○之證述與事實相符而可採信，並有螺絲起子1 支、手
    套1 雙扣案可稽，復有贓物認領保管單、車籍作業系統- 集
    中查詢基本詳細資料各1 紙（見警卷第78頁、第130 頁）、
    屏東縣警察局受理刑事案件報案三聯單3 紙（見警卷第86頁
    、第87頁、第91頁）及照片數幀在卷足憑，足認被告乙○○
    確曾與戊○○共同為本件連續加重竊盜犯行，且於得手後分
    得若干財物。
  (三)被告乙○○於警詢時供陳：戊○○有拿2 次錢給伊，第一次
    拿現金20,000多元和海洛因毒品1 包，第二次拿現金3,000
    元左右，第一次是事後在出火風景區附近，戊○○就把金錢
    和毒品給伊，第二次是伊向戊○○討的，戊○○才給伊錢，
    戊○○怕伊會說出來他犯案經過，所以戊○○才會給伊錢等
    語（見警卷第36 頁）； 於本院審理時初供稱：伊只跟戊○
    ○去1 次即93年9 月12日上午11時，那次戊○○去小便，伊
    在機車上睡覺，伊有分到錢，其餘2 次伊都沒有跟戊○○去
    等語（見本院卷第68頁），繼供稱：伊跟戊○○是同村的，
    認識很久，出去玩回來時戊○○有拿20,000多元給伊，伊不
    知道他為何拿錢給伊，戊○○是在回家途中車城附近停車在
    路邊拿錢給伊，戊○○是從口袋拿錢出來，伊沒有看到戊○
    ○偷竊等語（見本院卷第91頁），再供稱：伊不知道戊○○
    第一次約伊出去是要作案，第二次戊○○找伊出去，伊知道
    他要找伊去作案，而且伊也有去等語（見本院卷第233 頁）
    ，是其前後所辯已有所不符，又被告乙○○並未返還金錢予
    戊○○，業據其供陳在卷（見本院卷第234 頁），則以戊○
    ○非富有之人，焉有不向被告乙○○催討債務之理，顯見被
    告乙○○係因分贓而取得財物，並非向戊○○借貸，被告乙
    ○○所辯顯係事後卸責之詞，不足採信，本件事證明確，被
    告乙○○連續加重竊盜之犯行堪以認定。
二、按刑法第321 條第1 項第3 款之攜帶兇器竊盜罪，係以行為
    人攜帶兇器竊盜為其加重條件，所謂兇器，其種類並無限制
    ，凡客觀上足對人之生命、身體構成威脅，具有危險性之兇
    器均屬之，被告乙○○與戊○○犯本件連續加重竊盜犯行所
    攜帶之螺絲起子1 支，客觀上足以對人體造成威脅，可認定
    為兇器，是核被告所為，係犯刑法第321 條第1 項第3 款之
    攜帶兇器竊盜罪。被告與戊○○間就本件加重竊盜犯行，互
    有犯意聯絡及行為分擔，為共同正犯；被告先後多次加重竊
    盜犯行，時間緊接、犯罪構成要件相同，顯然基於概括犯意
    反覆為之，應依連續犯之規定論以一罪，並依法加重其刑；
    且被告曾於89年間因偽造文書案件，經本院以89年度潮簡字
    第543 號判決判處有期徒刑4 月確定，甫於90年9 月27日執
    行完畢等情，有臺灣高等法院被告全國前案紀錄表1 份在卷
    可稽，其於受有期徒刑執行完畢，5 年以內再犯本件有期徒
    刑以上之罪，為累犯，應依刑法第47條規定遞加重其刑。爰
    審酌被告不思正途營生，竟貪圖小利而為本件連續加重竊盜
    犯行，嚴重破壞社會治安，且犯後飾辭狡辯態度不佳，及其
    犯罪之目的、手段等一切情狀，量處如主文所示之刑，以資
    懲儆。至扣案之螺絲起子1 支、手套1 雙，均為共犯戊○○
    所有，供渠等犯罪所用之物，業據渠等陳明在卷，應依刑法
    第38條第1 項第2 款宣告沒收。
據上論斷，應依刑事訴訟法第299 條第1 項前段，刑法第28條、
第56條、第321 條第1 項第3 款、第47條、第38條第1 項第2 款
，判決如主文。
本案經檢察官葉容芳到庭執行職務。
中　　華　　民　　國　　94　　年　　8 　　月　　4 　　日
                  刑事第六庭    審判長法  官  石家禎
                                      法  官  許心
                                      法  官  林家聖
以上正本證明與原本無異。
如不服本判決應於收受本判決送達後10日內向本院提出上訴書狀
，其未敘述上訴理由者，並得於提起上訴後10日內向本院補提理
由書狀（均須按他造當事人之人數附繕本）「切勿逕送上級法院
」
中　　華　　民　　國　　94　　年　　8 　　月　　4　　日
                                      書記官  莊正彬
附錄本判決論罪科刑法條全文：
刑法第321條第1項
犯竊盜罪而有左列情形之一者，處 6 月以上、 5 年以下有期徒
刑：
一  於夜間侵入住宅或有人居住之建築物、船艦或隱匿其內而犯
    之者。
二  毀越門扇、牆垣或其他安全設備而犯之者。
三  攜帶兇器而犯之者。
四  結夥三人以上而犯之者。
五  乘火災、水災或其他災害之際而犯之者。
六  在車站或埠頭而犯之者。
